臺灣嘉義地方法院刑事判決　　　　　　　　　　　　　九十二年度訴字第四七二號
　　公　訴　人　臺灣嘉義地方法院檢察署檢察官
　　被　　　告　甲○○
右列被告因違反槍砲彈藥刀械管制條例案件，經檢察官提起公訴 (九十二年度偵字第
五四一三號)，本院裁定改依簡式審判程序，判決如左：
    主  文
甲○○未經許可，寄藏可發射子彈具有殺傷力之槍枝，處有期徒刑壹年肆月，併科罰
金新臺幣萬元，罰金如易服勞役，以銀圓佰元即新臺幣玖佰元折算壹日。扣案之
改造金屬玩具手槍壹枝（含彈匣壹個，槍枝管制編號0000000000號）沒收
。
    事  實
一、甲○○於民國八十九年間某日，未經許可，基於寄藏槍枝之犯意，在嘉義縣大林
    鎮○路里○鄰○○路一四二號住處客廳內，受友人李永杉（業於八十九年十二月
    十四日死亡）所託，代為保管可發射子彈具殺傷力之仿ＢＥＲＥＴＴＡ廠半自動
    手槍製造之金屬玩具手槍，換裝土造金屬槍管改造而成之改造手槍一支（含彈匣
    一個，槍枝管制編號：0000000000號）及具殺傷力子彈十六顆，旋即
    將之置於床鋪下方而持有該些槍、彈，嗣於九十二年八月三日上午八時許，甲○
    ○將上開物品倒出，子彈因而引爆，底火碎片貫入胸膛成傷，為其父送往財團法
    人佛教慈濟綜合醫院大林分院（下簡稱大林慈濟醫院）醫治，大林慈濟醫院查覺
    有異而報警處理，為警於其住處扣得可發射子彈具殺傷力之仿ＢＥＲＥＴＴＡ廠
    半自動手槍製造之金屬玩具手槍一支（含彈匣一個）及具殺傷力之子彈十五顆（
    均經試射用罄）。
二、案經嘉義縣警察局移請臺灣嘉義地方法院檢察署檢察官偵查起訴。
    理  由
一、訊據被告甲○○固坦承替李永衫寄藏手槍、子彈，惟矢口否認於接受前開槍砲之
    初，即有寄藏手槍、子彈之犯意，辯稱：剛開始我並不知情，是李永衫過世後我
    把東西拿出來看，才知道是槍和子彈云云。經查：
    （一）被告甲○○受李永杉之委託代為保管槍彈之客觀事實，迭據被告於準備程
          序及審理程序自白不諱（見本院卷第二十七、五十六頁），且警方確於嘉
          義縣大林鎮○路里○○路一四二號甲○○之臥室內，扣得仿ＢＥＲＥＴＴ
          Ａ廠半自動手槍製造之金屬玩具手槍，換裝土造金屬槍管改造而成之改造
          手槍一支、子彈二十顆、彈頭四顆、彈殼六顆等物，此有扣押書、嘉義縣
          警察局民雄分局搜索扣押筆錄、扣押物品收據各一紙及現場照片三十八張
          附於警卷第十四、十七至三十九頁可參，而前揭扣得之手槍一支、子彈二
          十顆經送往內政部警政署刑事警察局鑑定試射認：「一、送鑑改造手槍壹
          枝（槍枝管制編號0000000000），認係由仿ＢＥＲＥＴＴＡ廠
          半自動手槍製造之金屬玩具手槍，換裝土造金屬槍管改造而成之改造手槍
          ，機械性能良好，可擊發適用子彈，認具殺傷力。二、送鑑改造子彈貳拾
          顆，認均係由土造金屬彈殼加裝土造金屬彈頭組合而成之土造子彈，經舉
          樣試射柒顆，其中陸顆，均可擊發，認具殺傷力；餘壹顆，無法擊發，認
          不具殺傷力」「送鑑未予試射之土造子彈壹拾參顆，經全數試射，其中玖
          顆，均可擊發，認均具殺傷力；肆顆，均無法擊發，認均不具殺傷力」此
          有該局中華民國九十二年九月十八日刑鑑字第０九二０一五三八九九號及
          槍彈鑑定書及中華民國九十二年十二月十六日刑鑑字第０九二０二一四二
          三四號函一紙分附於偵查卷第三十二頁、本院卷第三十五頁可佐，而被告
          甲○○乃因子彈爆裂而受傷，並於其胸部取出子彈底火一顆，此有大林慈
          濟醫院出具之診斷證明書及扣押書一紙附於警卷第四十、十五頁可資為證
          ，既前揭子彈亦為被告甲○○所寄藏，該子彈具有殺傷力，應可認定。
    （二）被告甲○○雖辯稱係李永杉過世後始知所寄藏之物為槍彈（見本院卷第五
          十九頁），惟查，被告甲○○於警訊中乃稱：「因五年前大林鎮友人李永
          杉將改造槍枝乙把、子彈乙包寄放我住宅，剛開始該李永杉男子未告知本
          人以報紙包裝寄放者係何物，而後我一直將該報紙包裝袋置放於床下，另
          於今日以前李永杉將死之際才向我透露該報紙包裝袋是危險物品，我一直
          未留意，才於今日即（３）日上午八時許將包裝袋拆開，並將他袋中物品
          倒出：：」（見警卷第一頁背面）前後供述顯然不符，再者，被告於本院
          審理時自白稱接受前開物品後，隨即將之置於床鋪下藏放（見本院卷第六
          十一頁），倘被告對於李永杉所寄放之物係槍砲毫無所知，豈有隨即將之
          藏放於床鋪下之理？顯見被告辯稱於受委託寄藏之時，毫不知情一詞，無
          足採信。
    （三）另查，李永衫係八十九年十二月間死亡，此有個人除戶資料查詢結果一紙
          在卷可查，被告於本院審理時供陳：「（問：他放在你那裡多久後，他才
          死亡？）不久後就摔死了：：」等語，足認李永衫應係於八十九年間將槍
          砲交交付予被告，被告於警訊中雖稱係五年前交付（見警卷第一頁背面）
          ，惟其於本院調查時對於交付時間均稱不復記憶，足見其於警訊中所言，
          應屬初略估計之詞，依常情人對於事件之記憶應較年份之記憶為深刻，本
          院認被告應係八十九年間接受李永杉之託代為收藏槍彈。
    （四）綜上所述，被告所辯顯係卸責之詞，不足採信，本案事證明確，被告犯行
          堪以認定。
二、按未經許可持有手槍、子彈，其持有之繼續，為行為之繼續，亦即一經持有手槍
    、子彈，罪已成立，但其完結須繼續至持有行為終了時為止，不問該持有之手槍
    、子彈有無持以使用。此與司法院院解字第三六三二號解釋所稱寄藏贓物罪於寄
    藏行為完畢時其犯罪即已完成，其後之占有該贓物乃犯罪之狀態繼續，而非行為
    繼續，迥不相同。本件被告最初持有手槍、子彈之時間為八十九年間，雖係在槍
    砲彈藥刀械管制條例於九十年十一月十四日修正公布、同年十一月十六日施行前
    ，然其持有行為繼續至九十二年八月三日始被查獲，其持有行為之終了既在該條
    例修正公布施行之後，自無行為後法律變更可言。
三、核被告寄藏改造之玩具手槍一枝，係犯槍砲彈藥刀械管制條例第十一條第四項之
    未經許可寄藏其他可發射子彈具有殺傷力之槍枝罪；其持有具殺傷力之土造子彈
    十六顆均係犯同條例第十二條第四項之未經許可寄藏子彈罪。被告係受人委託代
    為寄藏保管，此為其所自承，而其保管本身所為之「持有」，既係寄藏之當然結
    果，且寄藏應為高度行為，法律上自宜僅就寄藏行為為包括之評價，其持有上開
    槍、彈行為應為寄藏行為所吸收，不應另就持有予以論罪，公訴人漏未斟酌及此
    ，認被告係犯持有其他可發射子彈具有殺傷力之槍枝罪與持有子彈罪，尚有未洽
    ，併此敘明。被告以一寄藏行為而觸犯上開二項罪名，為想像競合犯，應從一重
    之槍砲彈藥刀械管制條例第十一條第四項之罪處斷。公訴人雖未就該枚於被告臥
    室爆裂致被告受傷之子彈起訴，惟此部分犯行，既與前開起訴且經本院判決有罪
    之部分，有想像競合犯裁判上一罪之關係，本院自得併予審理，附此敘明。爰審
    酌被告前未曾有何前科紀錄、且有正當職業，品性素行尚稱良好、犯罪之動機、
    目的、手段、所寄藏槍、彈數量，對社會治安所生之危害及犯後坦承犯行等一切
    情狀，量處如主文所示之刑，罰金部分並諭知易服勞役之折算標準，以示懲儆。
    扣案之改造玩具手槍一枝（槍枝管制編號0000000000號）係屬違禁物
    ，依法宣告沒收。至於已經鑑驗試射之子彈十五顆部分，以及被告房間爆裂致被
    告受傷之子彈一顆，已失其違禁物性質，爰不予宣告沒收，併此敘明。
四、公訴意旨另以：被告甲○○未經許可持有改造子彈四顆、彈頭四顆、彈殼六顆，
    因認被告涉犯槍砲彈藥刀械管制條例第十二條第四項之罪嫌云云。然查，該四枚
    子彈經本院依職權送內政部警政署刑事警察局試射，均認無法擊發，而無殺傷力
    ，已如前述，至彈頭四顆、彈殼六顆，均無證據證明具有殺傷力，公訴人認上開
    物品有殺傷力，顯然無據，惟此部分公訴人既認與前開有罪部分有裁判上一罪之
    關係，自不另為無罪之諭知，附此敘明。
據上論斷，應依刑事訴訟法第二百七十三條之一、二百九十九條第一項前段，槍砲彈
藥刀械管制條例第十一條第四項、第十二條第四項，刑法第十一條前段、第五十五條
、第四十二條第二項，罰金罰鍰提高標準條例第二條，現行法規所定貨幣單位折算新
台幣條例第二條，判決如主文。
本案經檢察官李文和到庭執行職務。
中      華      民      國     九十三    年      一      月     十九    日
                              臺灣嘉義地方法院刑事第四庭
                                  法  官  康  存  真
右正本證明與原本無異。
如不服本判決，應於判決送達後十日內向本院提出上訴狀( 應附繕本 )。告訴人或被
害人如對於本判決不服者，應具備理由請求檢察官上訴，其上訴期間之計算係以檢察
官收受判決正本之日期為準。
中      華      民      國     九十三    年      一      月     十九    日
                                 書記官  林  美  芳
附錄本判決論罪法條全文
槍砲彈藥刀械管制條例第十一條第四項
未經許可，持有、寄藏或意圖販賣而陳列第一項所列槍砲者，處一年以上七年以下有
期徒刑，併科新臺幣七百萬元以下罰金。
槍砲彈藥刀械管制條例第十二條第四項
未經許可，持有、寄藏或意圖販賣而陳列子彈者，處五年以下有期徒刑，併科新台幣
三百萬元以下罰金。
